臺灣桃園地方法院刑事判決              100年度訴字第137號
公  訴  人  臺灣桃園地方法院檢察署檢察官
被      告  許德建
選任辯護人  江仁俊律師
上列被告因違反毒品危害防制條例案件，經檢察官提起公訴（99
年度偵字第20276號），本院判決如下：
    主  文
許德建販賣第二級毒品，累犯，處有期徒刑貳年肆月，販賣第二
級毒品所得現金新臺幣壹仟元沒收之，如全部或一部不能沒收時
，以其財產抵償之。
    事  實
一、許德建前因賭博案件，歷經本院以95年度桃簡字第1104號刑
    事簡易判決判處有期徒刑3月確定，嗣於民國95年10月11日
    易科罰金執行完畢，詎猶不思悔改，明知安非他命為毒品危
    害防制條例所列管之第二級毒品故即依法不得販賣或持有，
    原於100年3月2日或同年月3日，在桃園縣八德市○○街67巷
    5號鄭力華居處，以新臺幣（下同）5,500元價格，向鄭力華
    購入毛重約5公克之安非他命後，竟生販賣安非他命營利之
    犯意，旋於同年月4日，在桃園縣桃園市○○路19之3號4樓
    斯時自己租屋處，以賣出單價高於買入單價之1,000元價格
    ，取其前開所購得之部分安非他命，售與林凱強毛重約0.4
    公克之安非他命1包，獲取現金1,000元進而賺入每公克安非
    他命估算約1,400元之價差。
二、案經桃園縣政府警察局大溪分局報告臺灣桃園地方法院檢察
    署檢察官偵查起訴。
    理  由
一、首論證人林凱強於偵查中向檢察官所為之陳述，雖屬被告以
    外之人於審判外之言詞陳述，但經具結在案，況且當事人、
    辯護人於本院審理中盡皆捨棄傳訊該名證人（見本院訴字卷
    第147頁），甚者被告許德建於本院審理中表示放棄行使詰
    問權（見本院訴字卷第147頁），自無不當剝奪被告詰問權
    之行使，參照最高法院96年度台上字第4064號、95年度台上
    字第6675號刑事判決意旨可稽，復無顯不可信之情況，依刑
    事訴訟法第159條之1第2項規定，得為證據。
二、訊據被告於檢察官偵訊、本院審理中迭對上述犯罪事實坦承
    不諱（見臺灣桃園地方法院檢察署99年度偵字第20276號卷
    第39頁、本院訴字卷第148頁背面），咸與證人林凱強於檢
    察官偵訊中陳稱情節（見臺灣桃園地方法院檢察署99年度偵
    字第20276號卷第30頁）契合一致，悉見被告之自白委與事
    實相符，本案事證臻達明確，犯行堪以認定，應予依法論科
    。
三、觀諸安非他命乃毒品危害防制條例第2條第2項第2款所列管
    之第二級毒品，是核被告所為，係犯毒品危害防制條例第4
    條第2項販賣第二級毒品罪。被告販賣安非他命前後加以持
    有之低度行為，應為販賣之高度行為所吸收，不贅論罪。被
    告既有如事實欄所載之犯罪科刑及執行完畢紀錄，附有臺灣
    高等法院被告前案紀錄表可憑，其受徒刑之執行完畢後，仍
    於5年以內故意再犯本案有期徒刑以上之罪，為累犯，惟就
    法定刑無期徒刑部分，依刑法第65條第1項規定，不得加重
    ，僅就法定刑有期徒刑及得併科罰金刑部分，依刑法第47條
    第1項規定，加重其刑。被告於他案偵查中便曾供出本案所
    販賣之安非他命來源取自鄭力華，旋又詳敘可得識別該人人
    別之相關資料，協助檢警單位因而查獲共犯偵辦，業經檢察
    官以99年度偵緝字第1898號起訴鄭力華此部分之犯行，現由
    本院以100年度訴字第351號審理中，斯情洵經本院研閱該案
    被告警詢筆錄、前開起訴書、鄭力華前案紀錄表徵究翔實（
    見臺灣桃園地方法院檢察署99年度偵字第7036號卷第101至
    102頁、本院訴字卷第35-1至37頁、第106頁），依毒品危害
    防制條例第17條第1項規定，減輕被告之刑度；另斟其於偵
    查及審理中均已自白犯行，俱如前述，依同條例第17條第2
    項規定，減輕其刑。承上累犯加重刑度、毒品危害防制條例
    所定兩項減輕刑度之事由等節，依刑法第71條第1項、第70
    條規定，當就刑度先加後減再遞減之。爰審酌被告年歲尚淺
    ，自制能力稍弱難以抵抗外界誘惑，方始漠視毒品氾濫之危
    害性，兼衡其犯罪之動機、目的、智識程度及生活狀況等一
    切情狀，量處如主文所示之刑。末論被告販賣安非他命所得
    現金1,000元固未扣案，依毒品危害防制條例第19條第1項規
    定，亟須沒收之，如全部或一部不能沒收時，以其財產抵償
    之。
據上論斷，應依刑事訴訟法第299條第1項前段，毒品危害防制條
例第4條第2項、第17條、第19條第1項，刑法第11條、第47條第1
項，判決如主文。
本案經檢察官陳立儒到庭執行職務。
中    華    民    國   100    年    7     月    20    日
                  刑事第一庭  審判長法  官  謝順輝
                                    法  官  林虹翔
                                    法  官  俞力華
以上正本證明與原本無異。
如不服本判決應於收受判決後10日內向本院提出上訴書狀，並應
敘述具體理由。其未敘述上訴理由者，應於上訴期間屆滿後20日
內向本院補提理由書( 均須按他造當事人之人數附繕本) 「切勿
逕送上級法院」。
                                    書記官  資念婷
中    華    民    國   100    年    7     月    21    日
附錄本案論罪科刑法條
毒品危害防制條例第4條
（販運製造毒品罪）
製造、運輸、販賣第一級毒品者，處死刑或無期徒刑；處無期徒
刑者，得併科新臺幣2,000萬元以下罰金。
製造、運輸、販賣第二級毒品者，處無期徒刑或7年以上有期徒
刑，得併科新臺幣1,000萬元以下罰金。
製造、運輸、販賣第三級毒品者，處5年以上有期徒刑，得併科
新臺幣700萬元以下罰金。
製造、運輸、販賣第四級毒品者，處3年以上10年以下有期徒刑
，得併科新臺幣300萬元以下罰金。
製造、運輸、販賣專供製造或施用毒品之器具者，處1年以上7年
以下有期徒刑，得併科新臺幣100萬元以下罰金。
前5項之未遂犯罰之。